# 现金流量表

提问人：zhs7403 时间：2020-01-15 17:36:22
购买资产 100 元，资产公允 80 ，非公允部分 20 ，冲资本公积。请问现金流如何列示，是 80 作为购买资产， 20 按照其他筹资？

回答人：chenyiwei
可以如主帖所理解，拆分现金流量，对应于资产公允价值的部分属于投资活动（购建资产）；超出公允价值额外支付的部分作为支付其他与筹资活动相关的现金支出处理。

提问人：liuguoan 时间：2020-11-04 09:33:07
陈版您好，A公司合并现金流量主表有两笔抵消分别是购买商品接受劳务支付现金，销售商品提供劳务收到现金抵消 20 万元，收到其他与经营活动现金与支付其他与经营活动现金抵消 30 万元，现金流量表附表应该如何抵消？经营性应收与经营性应付同时抵消 50 万元，是否正确？

回答人：chenyiwei
间接法项目是根据相关资产、负债项目的期初期末余额之间的差额填列的，因此间接法项目的抵销金额更多地是与内部往来期初、期末余额抵销数的差额相关，而与直接法下本期发生额项目的抵销金额无关。